【裁判字號】    95,破,32
【裁判日期】    951024
【裁判案由】    宣告破產
【裁判全文】
臺灣板橋地方法院民事裁定                95年度破字第32號
聲  請  人  甲○○
上列聲請人間聲請宣告破產事件，本院裁定如下：
    主  文
聲請駁回。
程序費用由聲請人負擔。
    理  由
一、按破產，對債務人不能清償債務者，宣告之，為破產法第57
    條所明定。又依同法第148 條規定之旨趣，如債務人之財產
    不敷清償破產財團之費用及財團之債務，即難認有宣告破產
    之實益。故倘債務人確係毫無財產可構成破產財團，或債務
    人之財產不敷清償破產財團之費用及財團之債務，無從依破
    產程序清理其債務時，即得以無宣告破產之實益，裁定駁回
    聲請，此觀司法院25年院字第1505號解釋自明，並有最高法
    院92年度台抗字第6 號、86年度台抗字第479 號裁判意旨可
    資參照。
二、聲請意旨略以：聲請人於就學期間即開始半工半讀負擔家計
    ，嗣聲請人之父親車禍開刀需巨額醫藥費，致早期購得之房
    屋因未繳房貸而遭法院拍賣，現全家另租屋居住，聲請人除
    負擔家計外，尚需支付房租，微薄薪資不足應付龐大開銷，
    故向銀行貸款周轉運用；復聲請人之兄嫂對其子不聞不問，
    聲請人肩負起照顧侄子之責任，更有甚者，聲請人之母親罹
    患肝硬化之重病，需長期就醫治療，是聲請人有限之收入，
    漸無法如期繳付相關貸款及利息，迄今負債高達新台幣（下
    同）3,465,516 元，超過聲請人總資產甚多，為維聲請人及
    債權人雙方之合法權益，並予聲請人再生之機會，爰聲請宣
    告破產等語。
三、經查，聲請人主張其有不動產即土地一筆及現金301,100 元
    ，而不足清償其上開負債，固提出債權人清冊及債權金額、
    聲請人財產目錄、土地登記謄本影本各1 份為證。然查，聲
    請人主張其有現金301,100 元乙節，未提出任何證據以實其
    說，經本院依職權調取聲請人之所得明細資料，顯示聲請人
    除94年度所得資料給付總額120,000 元及前開現值10,700元
    之土地一筆及外，尚無其他財產，此有稅務電子閘門財產所
    得調件明細表1 件在卷可徵。準此，聲請人現有之所得及資
    產，是否足以支付進行破產程序之費用，已屬堪虞，遑論償
    付上開之債權。故本件即使進行破產程序，聲請人亦無財產
    可供其他債權人公平受償，甚為明確。揆諸首揭說明，本件
    難認有進行破產程序之實益，聲請人提起本件破產聲請，應
    予駁回。
四、依破產法第5 條，民事訴訟法第78條，裁定如主文。
中    華    民    國    95    年    10    月    24    日
                  民事第三庭    法  官  邱育佩
以上正本係照原本作成。
如對本裁定抗告須於裁定送達後10日內向本院提出抗告狀，並應
繳納抗告費新台幣1,000元。
中    華    民    國    95    年    10    月    24    日
                            書記官  王苑琦


司法院資訊處製作；財團法人民間司法改革基金會備份。
